臺灣屏東地方法院民事裁定　　　　　 110年度司繼字第1904號
聲　明　人　胡學忠　

　　　　　　胡學儒　

　　　　　　胡學英　

　　　　　　胡維燊　

　　　　　　胡維宸　

　　　　　　胡沛媛　

　　　　　　胡沛伶　

　　　　　　邱治恩　

　　　　　　邱妤涵　

　　　　　　胡沛伶之胎兒
上 列三 人
法定代理人　邱財億　

　　　　　　胡沛伶　

聲　明　人　楊絡雅　

　　　　　　萬怡貝之嬰兒
上 列二 人
法定代理人　楊竣淵　

　　　　　　萬怡貝　

聲　明　人　楊青峰　

　　　　　　楊詠勛　

　　　　　　張謝寶珠

　　　　　　姚謝寶玉

　　　　　　謝泰豊　

　　　　　　謝寶雲　

　　　　　　謝泰山　

　　　　　　謝寳桂　

　　　　　　謝寳月　

　　　　　　謝寳美　




上列聲明人聲明對被繼承人紀義忠拋棄繼承事件，本院除就本件
聲明人胡學忠、胡學儒、胡學英之部分准予備查外，就聲明人胡
維燊、胡維宸、胡沛媛、邱治恩、邱妤涵、胡沛伶、胡沛伶之胎
兒、楊絡雅、萬怡貝之嬰兒、楊竣淵、楊青峰、楊詠勛、張謝寶
珠、姚謝寶玉、謝泰豊、謝寶雲、謝泰山、謝寳桂、謝寳月、謝
寳美部分裁定如下：
    主  文
聲明駁回。
聲明程序費用新臺幣1,000元由聲明人負擔。
    理  由
一、按繼承人得拋棄其繼承權；遺產繼承人，除配偶外，依左列
    順序定之：㈠直系血親卑親屬。㈡父母。㈢兄弟姊妹。㈣祖
    父母；前條所定第1 順序之繼承人，以親等近者為先；第11
    38條所定第一順序之繼承人，有於繼承開始前死亡或喪失繼
    承權者，由其直系血親卑親屬代位繼承其應繼分；第1138條
    所定第一順序之繼承人中有拋棄繼承權者，其應繼分歸屬於
    其他同為繼承之人；第一順序之繼承人，其親等近者均拋棄
    繼承權時，由次親等之直系血親卑親屬繼承，民法第1174條
    第1 項、第1138條、第1139條、第1140條、第1176條第1 項
    、第5 項分別定有明文。是向法院聲明拋棄繼承權之前提，
    必須聲明人於聲明時業已取得繼承權，倘聲明人並未取得繼
    承權，當不得向法院聲明拋棄繼承，自不待言。
二、本件聲明意旨略以：聲明人為被繼承人謝寶鸞（下稱被繼承
    人）之繼承人，被繼承人謝寶鸞（女，民國00年0 月00日生
    ，身分證統一編號：Z000000000號，生前最後住所：屏東縣
    ○○鄉○○路000 ○0 號）於110 年10月3 日死亡，聲明人
    自願拋棄繼承權，爰依法向本院聲明拋棄繼承權，請准予備
    查云云。
三、經查，本件聲明人主張渠等為被繼承人之繼承人，固有被繼
    承人除戶戶籍謄本、繼承系統表、聲明人戶籍謄本附卷可稽
    。惟查，被繼承人之次女胡學蘋業於98年9 月27日死亡，胡
    學蘋之子女林大勝即為代位繼承人，且林大勝之繼承順位與
    聲明人胡學忠、胡學儒、胡學英同屬第一順序之繼承人，至
    於聲明人胡維燊、胡維宸、胡沛媛、胡沛伶、楊竣淵、楊青
    峰、楊詠勛等為被繼承人之孫子女; 而聲明人邱治恩、邱妤
    涵、胡沛伶之胎兒、楊絡雅、萬怡貝之嬰兒等為被繼承人之
    曾孫子女; 另聲明人姚謝寶玉、謝泰豊、謝寶雲、謝泰山、
    謝寳桂、謝寳月、謝寳美則為被繼承人之兄弟姊妹，此有戶
    籍謄本在卷可按。是以本件先順序之繼承人尚有被繼承人之
    代位繼承人林大勝未拋棄繼承，復查無其喪失繼承權之情事
    ，此亦有本院案件索引卡清單在卷可參。揆諸首揭規定，本
    件被繼承人既有上開先順序繼承人林大勝尚未聲明拋棄繼承
    ，則聲明人胡維燊、胡維宸、胡沛媛、邱治恩、邱妤涵、胡
    沛伶、胡沛伶之胎兒、楊絡雅、萬怡貝之嬰兒、楊竣淵、楊
    青峰、楊詠勛、張謝寶珠、姚謝寶玉、謝泰豊、謝寶雲、謝
    泰山、謝寳桂、謝寳月、謝寳美依法即尚未取得繼承權，是
    渠等向本院聲明拋棄繼承，於法即有未合，應予駁回。
四、依家事事件法第97條、非訟事件法第21條第1 項前段，裁定
    如主文。
五、如不服本裁定，應於送達後10日內向本院提出抗告狀，並繳
    納抗告費新臺幣1,000 元。
中    華    民    國  111     年    1     月    10    日
                  家事庭司法事務官